臺灣臺中地方法院刑事判決　　　　　　　 96年度易字第619號
聲　請　人　臺灣臺中地方法院檢察署檢察官
被　　　告　丙○○
上列被告因竊盜案件，經檢察官聲請簡易判決處刑（95年度速偵
字第4877號），本院豐原簡易庭認不宜逕以簡易判決處刑，簽由
刑事普通庭改依通常程序審理後（96年度豐簡字第32號），本院
判決如下：
    主  文
丙○○無罪。但應令入相當處所，施以監護年。
    理  由
一、聲請簡易判決處刑意旨略以：被告丙○○意圖為自己不法之
    所有，於民國九十五年十二月十九日下午二時許（聲請簡易
    判決處刑書誤載為下午二時起至同日下午七時三十分止），
    在甲○○所經營位於臺中縣豐原市○○路六十一號之「九洲
    旅社」（聲請簡易判決處刑書誤載為旅行社）二樓倉庫內，
    以徒手搬運自二樓丟至一樓之方式，接續竊取甲○○所有之
    棉被三十條（價值約新臺幣一萬八千元)，得手後，未及運
    離之際，即於同日下午二時四十分遭人發覺制止後逃逸。嗣
    於同日下午七時三十分，其復行經上開「九洲旅社」前時，
    為甲○○報警而查獲上情，因認被告涉犯刑法第三百二十條
    第一項之普通竊盜罪嫌等語。
二、按行為時因精神障礙或其他心智缺陷，致不能辨識其行為違
    法或欠缺依其辨識而行為之能力者，不罰；又因第十九條第
    一項之原因而不罰者，其情狀足認有再犯或有危害公共安全
    之虞時，令入相當處所，施以監護；其期間為五年以下，分
    別為刑法第十九條第一項、第八十七條第一項、第三項所明
    定。又不能證明被告犯罪或其行為不罰者，應諭知無罪之判
    決，刑事訴訟法第三百零一條第一項後段亦定有明文。
三、訊據被告丙○○對其於上開時、地搬取前開棉被之事實雖坦
    白承認，然矢口否認有何竊盜之犯意，辯稱：是九洲旅社的
    老闆甲○○打電話來說棉被要送洗，其要拿棉被去洗衣店洗
    ，但其沒有錢云云。經查，上開被告如何未得被害人甲○○
    同意或授權，而徒手竊取被害人甲○○所有棉被三十條得手
    之犯罪事實，業據被害人甲○○迭於警詢中及本院行準備程
    序時指述綦詳，並有贓物認領保管單、現場圖各一張及現場
    照片二張在卷可稽，事證明確，被告上開竊盜犯行，固洵堪
    認定。
四、惟查，被告經本院送請行政院衛生署草屯療養院鑑定結果，
    認綜合其精神狀態、心理測驗等，其精神科診斷為罹患精神
    分裂症，其犯行皆與其知覺變異有關，因其從未就醫治療，
    精神症狀仍為活躍狀態，其精神狀態沈浸於明顯幻聽及相關
    之行為干擾，其當時因精神障礙致不能辨識其行為違法，欠
    缺依其辨識而行為之能力，建議應接受精神科積極治療以控
    制其精神症狀，此有行政院衛生署草屯療養院九十六年四月
    十日草療精字第二九六四號函附之竊盜案鑑定報告書、九十
    六年五月十八日草療精字第三三Ｏ四號函各一份在卷可按，
    堪認被告於行為時確有精神障礙情事，且其精神障礙程度，
    已達不能辨識其行為違法且欠缺依其辨識而行為之能力，揆
    諸前開條文規定，被告之行為係不罰，依法自應為無罪之諭
    知。又被告行為雖屬不罰，然被告既從未就醫治療其精神症
    狀，且其精神症狀仍處於活躍之狀態，依其情狀足認有因幻
    聽而再度犯罪之虞，本院認有令被告入相當處所施以監護之
    必要，爰依刑法第八十七條第一項、第三項規定，併予宣告
    被告應令入相當處所，施以監護三年，以收其效。
據上論斷，應依刑事訴訟法第四百五十二條、第三百零一條第一
項後段、第二項，刑法第八十七條第一項、第三項，判決如主文
。
本案經檢察官乙○○到庭執行職務。
中　　華　　民　　國　　96　　年　　7 　　月　　4 　　日
                      臺灣臺中地方法院刑事第11庭
                            審判長法　官  王世華
                                  法　官　莊嘉蕙
                                  法　官　丁智慧
上正本證明與原本無異。
如不服本判決，應於送達後10日內向本院提出上訴狀（須附繕本
），上訴於臺灣高等法院臺中分院。
                                  書記官  陳淑華
中　　華　　民　　國　　96　　年　　7 　　月　　4 　　日
